【裁判字號】    99,簡上,127
【裁判日期】    990427
【裁判案由】    侮辱罪
【裁判全文】
臺灣桃園地方法院刑事判決            99年度簡上字第127 號
公  訴  人  臺灣桃園地方法院檢察署檢察官
上  訴  人
即  被  告  甲○○
上列上訴人即被告因公然侮辱罪案件，不服本院中華民國98年12
月28日98年度壢簡字第3238號第一審刑事簡易判決（檢察官聲請
簡易判決處刑案號：98年度偵字第25551 號），提起上訴，本院
管轄第二審之合議庭判決如下：
    主  文
上訴駁回。
甲○○緩刑貳年。
    事實及理由
一、本案經本院審理結果，認第一審判決被告甲○○犯刑法第
    309 條第1 項之公然侮辱罪，處拘役50日，如易科罰金以新
    臺幣（下同）1,000 元折算1 日。其認事、用法及量刑均無
    不當，應予維持，並引用第一審判決書及檢察官聲請簡易判
    決處刑書記載之犯罪事實、證據及理由並補充：(一)被告甲○
    ○於本院之自白（見本院99年3 月30日審判筆錄第2 頁、99
    年4 月20日審判筆錄第2 頁）。(二)被告於本院審判中之自白
    ，核與原審引用檢察官聲請簡易判決處刑書所載之證據相符
    ，足見被告任意性之自白與事實相符，本案事證明確，被告
    犯行洵堪認定，應依法論科。
二、被告上訴意旨略以：其承認檢察官聲請簡易判決處刑書所載
    之犯罪事實，但其不是故意的，亦有誠意和告訴人乙○○道
    歉、和解，故希望不要判那麼重云云。
三、經查：
  (一)上訴人即被告對於犯罪事實均已坦承不諱，且有原審引用檢
    察官聲請簡易判決處刑書所列證據可資佐證，足認被告確有
    原審認定之犯行，原審以被告犯公然侮辱罪，量處前揭之刑
    度並諭知易科罰金之折算標準，未逾越法律規定之科刑範圍
    ，量刑亦稱妥適，難謂有何違法可言。是被告上訴，指摘原
    判決不當，為無理由，應予駁回。
  (二)被告甲○○前未曾因故意犯罪受有期徒刑以上刑之宣告，有
    臺灣高等法院被告前案紀錄表1 份在卷可稽，爰審酌被告因
    社區停車場時有非規劃區域遭住戶佔用之亂象，又於社區會
    議中頻被打斷而無法闡述意見，而心急辱罵告訴人，乃一時
    失慮，致罹刑章，惟犯後願向告訴人道歉，態度良好，且已
    與告訴人調解成立，告訴人亦表示不再追究被告等一切情狀
    ，堪認被告深具悔意，經此偵、審程序及科刑教訓後，應當
    知所警惕，信無再犯之虞，本院因認對於被告等所宣告之刑
    ，以暫不執行為適當，爰依刑法第74條第1 項第1 款規定，
    均併予宣告緩刑2 年，以啟自新。
據上論斷，依刑事訴訟法第455 條之1 第1 項、第3 項、第368
條、第373 條，刑法第74條第1 項第1 款，判決如主文。
本案經檢察官楊凱真到庭執行職務。
中    華    民    國    99    年    4    月    27    日
                  刑事第七庭審判長法  官  蕭世昌
                                  法  官  蔡世芳
                                  法  官  毛松廷
以上正本證明與原本無異。
不得上訴。
                                  書記官  何伊羚
中    華    民    國    99    年    4     月    27    日
附錄本判決論罪科刑之法條：
中國民國刑法第309條（公然侮辱罪）
公然侮辱人者，處拘役或三百元以下罰金。

司法院資訊處製作；財團法人民間司法改革基金會備份。
